【裁判字號】    95,裁,209
【裁判日期】    950209
【裁判案由】    房屋稅
【裁判全文】
最  高  行  政  法  院  裁  定
                                     95年度裁字第00209號
抗  告  人  甲○○
上列抗告人與相對人臺北市稅捐稽徵處間因房屋稅事件，抗告人
對於中華民國94年4月14日臺北高等行政法院93年度簡再字第6號
裁定，提起抗告，本院裁定如下︰
    主  文
抗告駁回。
抗告訴訟費用由抗告人負擔。
    理  由
一、按對於適用簡易程序之裁判提起上訴或抗告，須經本院許可
    ，且該許可以訴訟事件所涉及之法律見解具有原則性者為限
    ，行政訴訟法第235條定有明文。
二、抗告意旨略以：抗告人係以本院92年度裁字第892號裁定違
    反「一事不再理」及「平等原則」，有行政訴訟法第273條
    第1項第1款之再審事由，聲請再審，依同法第275條之規定
    ，應由本院管轄，詎本院未以同法第273條第1項第1款加以
    審酌，竟以同條項第14款之重要證物漏未斟酌，移送原審法
    院；又縱認本院裁定移送原審法院並無不當，原審法院亦應
    依行政訴訟法第260條之規定，以本院之法律上判斷為其判
    決基礎，反以竄改之同法第273條第1項第11款為再審之原因
    ，其裁判顯屬違法，請廢棄原裁定等語。
三、經查，本件抗告人對本院92年度裁字第892號裁定不服，聲
    請再審，已據抗告人於聲請再審狀理由五載明：「依行政訴
    訟法第273條第1項第11款規定：為判決基礎之民事或刑事判
    決及其他裁判或行政處分，依其後之確定裁判或行政處分已
    變更者。．．．同法第283條規定，裁定已經確定，而有第
    273條之情形者，得準用本編之規定，聲請再審」等語甚詳
    。抗告意旨指稱係依行政訴訟法第273條第1項第1款規定聲
    請再審云云，顯與實情不符。本院93年度裁字第1027號裁定
    依據抗告人主張，適用行政訴訟法第283條準用同法第275條
    第3項規定裁定移送原審法院管轄，並無不合。雖本院該移
    送管轄之裁定誤將抗告人聲請再審事由行政訴訟法第273條
    第1項第11款載為同條項第14款，惟原審法院斟酌本院移送
    管轄裁定及抗告人聲請再審狀載全部意旨，逕以抗告人係依
    行政訴訟法第273條第1項第11款規定聲請再審並據此而為裁
    判，亦無不合。抗告意旨所指，經核無所涉及之法律見解，
    具有原則上之重要情事，抗告人提起抗告，不合首揭規定，
    不應許可，其抗告不合法，應予駁回。
四、依行政訴訟法第104條、民事訴訟法第95條、第78條，裁定
    如主文。
中    華    民    國    95    年    2     月    9     日
                  第二庭審判長法  官  廖  政  雄
                              法  官  林  文  舟
                              法  官  黃  淑  玲
                              法  官  林  清  祥
                              法  官  胡  國  棟
以  上  正  本  證  明  與  原  本  無  異
中    華    民    國    95    年    2     月    9     日
                              書記官  陳  盛  信


司法院資訊處製作；財團法人民間司法改革基金會備份。
